臺灣臺中地方法院民事裁定
111年度訴字第1682號
原      告  林振詳  

被      告  賴宥琳  
上列當事人間第三人異議之訴等事件，本院裁定如下：
    主  文
本件訴訟標的價額核定為新臺幣9,110,500元。
原告應於本裁定送達後5日以內補繳第一審裁判費新臺幣91,288
元，如逾期未繳，即駁回其訴。
    理  由
一、按提起民事訴訟應依民事訴訟法第77條之13、第77條之14規
    定繳納裁判費，此為法定必備之程式。次按訴訟標的之價額
    ，由法院核定；核定訴訟標的之價額，以起訴時之交易價額
    為準；無交易價額者，以原告就訴訟標的所有之利益為準；
    以一訴主張數項標的者，其價額合併計算之，同法第77條之
    1第1、2項、第77條之2第1項前段定有明文。又第三人異議
    之訴之訴訟標的為該第三人之異議權，法院核定此訴訟標的
    之價額，應以該第三人本於此項異議權，請求排除強制執行
    所有之利益為準。
二、經查，本件原告起訴聲明請求被告將坐落臺中市○○區○○段00
    ○號建物（即門牌號碼臺中市○○區○○路0段00巷00○0號房屋）
    及其坐落基地（下稱系爭房地）、車牌號碼000-0000號汽車
    （下稱系爭汽車）所有權返還登記予原告，並請求撤銷本院
    111年度司執字第14692號清償消費款強制執行事件訴外人聯
    邦商業銀行股份有限公司對被告之財產所為強制執行程序。
    觀諸原告所提汽車買賣契約書，可知系爭汽車之交易價額為
    新臺幣（下同）639,000元（見本院卷第19頁），又系爭執
    行事件之執行債權額為70,792元本息，執行標的物則為系爭
    房地，而系爭房地之鑑定價格則為8,471,500元（見系爭執
    行事件卷附鑑定報告書），是依前開說明，就原告所提第三
    人異議之訴部分，應以系爭房地之交易價額計算訴訟標的價
    額。另原告請求被告將系爭房地所有權返還登記予原告部分
    ，與原告所提第三人異議之訴之訴訟目的一致，僅計算其一
    。是本件訴訟標的價額核定為9,110,500元（計算式：639,0
    00＋8,471,500＝9,110,500）。
三、本件訴訟標的價額核定為9,110,500元，應徵第一審裁判費9
    1,288元，未據原告繳納。茲依民事訴訟法第249條第1項第6
    款規定，命原告於本裁定送達後5日以內，逕向本院補繳，
    如逾期未繳，即駁回其訴，特此裁定。
中　　華　　民　　國　　111 　年　　6 　　月　　20　　日
                  民事第二庭  審判長法  官  呂麗玉
                                    法　官　江奇峰
                                    法　官  鄭百易
正本係照原本作成。
如不服本裁定關於核定訴訟標的價額部分，應於送達後10日內，
向本院提出抗告狀，並繳納抗告裁判費1,000元；其餘命原告補
繳第一審裁判費部分，不得抗告。
中　　華　　民　　國　　111 　年　　6 　　月　　20　　日
　　　　　　　　　　　　　　　　　　書記官　唐振鐙